# 求高手解惑收单机构分润收入会计处理

提问人：墨儿 687687 时间：2020-03-09 08:05:32
1 、通过提供POS机、二维码给商户。商户销售收款时向商户收取服务费。
2 、服务费结算模式:消费者支付时产生交易金额，清算机构将扣除通道手续费后的款项支付到商户。收取手续费收入，并向发卡机构、推广代理商支付应分摊的手续费后，剩余款项作为商户提现的额度。
3 、我公司是一级代理商，公司下面还有二级代理商-三级代理商-N级代理商，公司只对接二级代理商，其他代理商分别由其上级代理商负责，
问题一：公司收到分润怎么做收入？
第一种是以收到的全部分润-分给下级代理的分润之后的净额做收入，成本无
第二种是以收到的全部分润做收入，分给下级代理商的分润做成本。
问题二：发票要怎么开？
求高手解惑，万分感谢！

回答人：chenyiwei
这个问题是总额法/净额法的运用问题，关键是判断你公司是否为向商户提供支付结算服务的首要义务人，如果是则应采用你说的第二种做法（总额法），可对照新收入准则第三十四条的规定进行分析。